# 被投资企业亏损，逆流交易下合并层面抵消

提问人：774070117 时间：2020-08-31 15:15:00
求助陈版。
A公司于 2018 年投资B，按权益法核算， 2019 年已对该项投资全额计提减值（B公司发生的亏损归属于A公司的，远高于长期股权投资金额，对投资减至 0 ）.2020年B向A销售产品一批，A公司作为原材料核算。假定期末该批产品的内部未实现利润100.期末A公司在编制合并报表时该如何抵消该笔内部未实现利润？
由于 2019 年已对投资全额计提减值， 2020 年B公司报表依旧亏损， 2020 年A公司单体上未确认投资损益，只做备查。该笔逆流交易造成A合并上原材料价值虚增，合并上又未确认投资损益，该如何抵消？

回答人：chenyiwei
A公司在个别报表层面不做调整；合并报表层面就该项逆流交易抵销投资收益和存货（借：投资收益，贷：存货）。